臺灣桃園地方法院民事裁定　　　　　　　 100年度法字第22號
聲　請　人　財團法人桃園縣民營諾瓦小學
法定代理人　蘇偉馨
上列聲請人聲請修改捐助章程事件，本院裁定如下：
    主  文
財團法人桃園縣民營諾瓦小學捐助章程第一條、第八條至第九條
准予變更如附表修正後欄位所示。
聲請程序費用新台幣壹仟元由聲請人負擔。
    理  由
一、按財團之組織及其管理方法，由捐助人以捐助章程或遺囑定
    之。捐助章程或遺囑所定之組織不完全，或重要之管理方法
    不具備者，法院得因主管機關、檢察官或利害關係人之聲請
    ，為必要之處分；又為維持財團之目的或保存其財產，法院
    得因捐助人、董事、主管機關、檢察官或利害關係人之聲請
    ，變更其組織。民法第62條、第63條定有明文。次按，法人
    以事務所之新設、遷移或廢止，其他登記事項之變更，而為
    登記或為登記之更正及註銷者，由董事聲請之。又法人變更
    登記聲請書，應記載原已登記之事項，變更登記之內容及決
    定變更登記之程序與日期，附具非訟事件法第85條第2 項所
    定之文件，並於聲請書內載明其名稱及件數，非訟事件法第
    85條、法人及夫妻財產制契約登記規則第22條亦分別訂有明
    文。是財團法人聲請法院裁定准予變更章程者，以民法第62
    條、第63條所訂事項為限，至不屬於前述事項之變更，即應
    依非訟事件法第85條、法人及夫妻財產制契約登記規則第22
    條等規定，於取得目的事業主管機關之許可或核准後，逕向
    該法人事務所所在地之地方法院登記處聲請變更登記，無庸
    法院裁定，合先敘明。
二、本件聲請人財團法人桃園縣民營諾瓦小學（下稱諾瓦小學）
    主張以，其前於民國94年7 月22日依法設立，有本院登記處
    99證他字第29號法人登記證書可憑，茲因該財團法人於99年
    8 月12日召開第二屆董事會第六次會議，依法決議修正規定
    如附表所示，爰請求准予變更捐助章程等語。並提出法人登
    記證書、諾瓦小學董事會第二屆第六次會議記錄暨其簽到簿
    、第三屆董監事名冊、修正前後捐助章程、捐助章程修正條
    文對照表等影本各乙份為證等語。
三、經核，聲請人所聲請准予變更諾瓦小學捐助章程第1 條及第
    8 條至第9 條，如附表之對照表修正條文所示部分，與財團
    法人之立法精神並無違背，且與民法關於法人之規定亦無牴
    觸，是聲請人此部分聲請變更捐助章程，於法尚無不合。再
    聲請人之主管機關桃園縣政府，前於99年9 月15日，即就上
    開修改捐助章程及增額法人董事2 名乙案，以府教設字第09
    90336274號函核准在案，此並經桃園縣政府以100 年12月1
    日府教設字第100048 3313 號函確認無誤，有該函文附卷可
    參，足認聲請人之上開聲請，確屬依法有據，應予准許。
四、依非訟事件法第21條第1 項前段、第24條第1 項，裁定如主
    文。
中    華    民    國    100   年    12    月    8     日
                  民事第三庭    法  官  林靜梅
附表：
┌─────┬─────────────────┬─────────────────┐
│條      號│原條文                            │修正條文                          │
├─────┼─────────────────┼─────────────────┤
│第1條     │本財團法人興學目的為響應政府鼓勵私│本財團法人興學目的為響應政府鼓勵私│
│          │人捐資興學，增加國民就學之機會，並│人捐資興學，增加國民就學之機會，並│
│          │遵照國家教育政策暨現行教育法令之規│遵照國家教育政策暨現行教育法令之規│
│          │定，辦理桃園縣民營諾瓦國民小學，並│定，辦理桃園縣民營諾瓦國民小學，為│
│          │謀其健全發展。                    │謀其健全發展，得向下延伸至幼稚園。│
├─────┼─────────────────┼─────────────────┤
│第8條     │本財團法人設立之目的為遵照國家教育│本財團法人設立之目的為遵照國家教育│
│          │暨現行教育法令之規定，辦理桃園縣民│暨現行教育法令之規定，辦理桃園縣民│
│          │營諾瓦國民小學，並謀其健全發展。  │營諾瓦國民小學，為謀其健全發展，得│
│          │                                  │向下延伸至幼稚園。                │
├─────┼─────────────────┼─────────────────┤
│第9條     │本財團法人設置董事長九名，監察人一│本財團法人設置董事長十一名，監察人│
│          │名，組織董事會，集體行使職權，並推│一名，組織董事會，集體行使職權，並│
│          │選董事長，對外代表法人，董事會之職│推選董事長，對外代表法人，董事會之│
│          │權依私立學校法及其施行細則暨本校董│職權依私立學校法及其施行細則暨本校│
│          │事會組織章程之規定。              │董事會組織章程之規定。            │
└─────┴─────────────────┴─────────────────┘
上列正本證明與原本無異
如不服本裁定應於送達後10日內向本院（地址：桃園縣桃園仁愛
路120號）提出抗告狀
中    華    民    國    100   年    12    月    8    日
                                書記官  王奐淳